【裁判字號】    99,審交訴,86
【裁判日期】    990831
【裁判案由】    肇事遺棄罪等
【裁判全文】
臺灣桃園地方法院刑事判決            99年度審交訴字第86號
公  訴  人  臺灣桃園地方法院檢察署檢察官
被      告  乙○○
上列被告因肇事遺棄罪等案件，經檢察官提起公訴（98年度偵緝
字第1777號），被告於本院準備程序進行中，就被訴事實為有罪
之陳述，經本院告知簡式審判程序意旨，並聽取當事人之意見後
，本院合議庭裁定改由受命法官獨任依簡式審判程序審理，並判
決如下：
    主  文
乙○○因過失傷害人，處有期徒刑貳月，如易科罰金，以新臺幣
壹仟元折算壹日；又駕駛動力交通工具肇事，致人受傷而逃逸，
處有期徒刑陸月，如易科罰金，以新臺幣壹仟元折算壹日。應執
行有期徒刑陸月，如易科罰金，以新臺幣壹仟元折算壹日。緩刑
貳年，並應於緩刑期間內支付公庫新臺幣萬元，及支付丙○○
新臺幣陸萬元，履行方式：於民國九十九年九月二十日起至一百
年八月二十日止，按月於每月二十日給付新臺幣伍仟元，直至全
部清償完畢為止，如有一期未給付，視為全部到期。
    事實及理由
一、乙○○於民國94年8 月28日上午11時30分許，駕駛車牌號碼
    9132-DK 自用小客車沿桃園縣桃園市○○路行駛，行至中山
    路685 巷與壽昌街20巷口左轉進入壽昌街20巷，理應注意車
    輛行至無號誌之交岔路口，轉彎車應暫停讓直行車先行，且
    亦應注意車輛行駛時，駕駛人應注意與車前狀況，隨時採取
    必要之安全措施，依當時情形，天晴，柏油路面乾燥，無障
    礙物，視距良好，亦無不能注意之情事，竟疏未注意，貿然
    搶先左轉，適有丙○○騎乘車牌號碼BYG-213 號普通重型機
    車，沿桃園縣桃園市○○街20巷往壽昌街行駛，乙○○不慎
    撞及丙○○，至丙○○人車倒地，受有右手橈骨骨折之傷害
    。詎乙○○於肇事後，非但未停留在車禍現場等候員警前來
    處理或給予傷者適當之救護，反基於肇事逃逸之犯意，駕車
    逃逸，經現場民眾葉桂子記下乙○○所駕自小客車車牌號碼
    ，報警處理，始悉上情。
二、證據名稱：
  (一)被告乙○○於本院準備程序時之自白。
  (二)告訴人丙○○、證人葉桂子及陳毓慧於警詢中之證述、證
      人簡光裕於偵查中之證述。
  (三)道路交通事故現場圖、調查報告表(一)、(二)各1 份。
  (四)現場照片8 張。
  (五)臺北醫學大學附設醫院診斷證明書1 紙。
三、核被告所為，係犯刑法第284 條第1 項前段之過失傷害罪及
    同法第185 條之4 之駕駛動力交通工具肇事致人傷而逃逸罪
    。被告所犯上開二罪間，犯意各別，行為互殊，應予分論併
    罰。爰審酌被告之素行，本件過失情節之輕重，告訴人所受
    傷害之程度，犯後自白犯行，態度尚佳，且已與告訴人和解
    並賠償損害等一切情狀，分別量處如主文所示之刑及定其應
    執行刑，並諭知易科罰金之折算標準。末查，被告前於77年
    間雖因預備殺人案件，經臺灣士林地方法院以78年度重訴字
    第4 號判決判處有期徒刑1 年10月確定，並於81年5 月28日
    執行完畢後，迄今未曾因故意犯罪受有期徒刑以上刑之宣告
    ，此有臺灣高等法院被告前案紀錄表1 份附卷足憑，其因一
    時失慮，再罹刑典，惟犯後坦承犯行，且已與告訴人即被害
    人丙○○達成調解，並同意賠償被害人新臺幣（下同）6 萬
    元，有本院99年8 月11日調解筆錄1 份在卷可考，信被告經
    此偵、審程序後，當知所警惕而無再犯之虞，爰逕依刑法第
    74條第1 項第2 款、第2 項第3 款、第4 款之規定，併宣告
    緩刑2 年，並應於緩刑期間內支付公庫3 萬元，及命被告以
    主文所示之方式支付6 萬元之損害賠償予被害人，俾收啟新
    及惕儆之雙效。又依中華民國九十六年罪犯減刑條例第5 條
    之規定，本條例施行前，經通緝而未於中華民國96年12月31
    日以前自動歸案接受偵查、審判或執行者，不得依本條例減
    刑。查本件被告於上開減刑條例施行前經臺灣桃園地方法院
    檢察署以95年9 月29日甲○惟偵結緝字第3352號通緝書發佈
    通緝在案，而經警於98年10月30日始緝獲到案，有臺灣桃園
    地方法院檢察署98年11月3 日甲○堂偵結銷字第5217號撤銷
    通緝書在卷足憑，故本件被告犯罪時間雖係在96年4 月24日
    之前，然依上開減刑條例第5 條之規定，應不得減刑，附此
    敘明。
四、應適用之法條：刑事訴訟法第299 條第1 項前段、第273 條
    之1 第1 項、第310 條之2 、第454 條第1 項，刑法第284
    條第1 項前段、第185 條之4 、第41條第1 項前段、第51條
    第5 款、第74條第1 項第2 款、第2 項第3 款、第4 款，刑
    法施行法第1 條之1 第1 項、第2 項前段。
五、如不服本判決，得自收受送達之翌日起10日內向本院提出上
    訴狀（應附繕本），其未敘述上訴理由者，應於上訴期間屆
    滿後20日內補提理由書狀於本院，上訴於臺灣高等法院。
本案經檢察官黃怡菁到庭執行職務。
中    華    民    國    99    年    8     月    31    日
                        刑事庭  法  官  鍾雅蘭
以上正本證明與原本無異。
                                書記官  石曉芸
中    華    民    國    99    年    8     月    31    日
附錄本案論罪科刑法條：
刑法第284 條（過失傷害罪）
因過失傷害人者，處6 月以下有期徒刑、拘役或5 百元以下罰金
，致重傷者，處1 年以下有期徒刑、拘役或5 百元以下罰金。
從事業務之人，因業務上之過失傷害人者，處1 年以下有期徒刑
、拘役或1 千元以下罰金，致重傷者，處 3 年以下有期徒刑、
拘役或2 千元以下罰金。
刑法第185 條之4 （肇事遺棄罪）
駕駛動力交通工具肇事，致人死傷而逃逸者，處6 月以上5 年以
下有期徒刑。

司法院資訊處製作；財團法人民間司法改革基金會備份。
